【裁判字號】    92,台上,7284
【裁判日期】    921225
【裁判案由】    違反毒品危害防制條例
【裁判全文】
最高法院刑事判決                              九十二年度台上字第七二八四號
    上  訴  人  甲○○
右上訴人因違反毒品危害防制條例案件，不服台灣高等法院台南分院中華民國九十年
六月二十日第二審判決（九十年度上訴字第三二七號，起訴案號：台灣台南地方法院
檢察署八十六年度偵字第一四０四０、一四０四三號），提起上訴，本院判決如左：
    主  文
原判決撤銷，發回台灣高等法院台南分院。
    理  由
本件原判決撤銷第一審判決，改判仍論處上訴人甲○○連續非法販賣化學合成麻醉藥
品罪刑（累犯，處有期徒刑伍年陸月），固非無見。
惟按證人在審判外之供述證據如錄音帶及其譯文，並非當然可作為證據予以採用，本
件原判決理由內以「陳泰榮與李全欽私下對話時，亦曾直承先向被告（即上訴人）購
買安非他命（見第一審卷一第六六頁），並有李全欽提出錄音帶及譯文附於第一審卷
可憑」云云，資為認定上訴人有販賣安非他命與陳泰榮之佐證，然並未說明該證人陳
泰榮、李全欽在審判外之供述證據，有何符合特別情況之情形而可得採為證據之理由
，且該錄音帶並未當庭播放給予上訴人行反對詢問之機會，又該錄音帶及譯文亦未於
審判期日提示上訴人辨認及表示意見，於法均有違誤，難謂適法。又查施用安非他命
者所稱其向某人買受毒品之指證，不得作為有罪判決之唯一證據，仍須調查其他必要
之證據，況施用安非他命者，其供出安非他命來源而破獲者，得減輕其刑，本件行為
時麻醉藥品管理條例第十三條之三，或現行之毒品危害防制條例第十七條均定有明文
，從而施用安非他命者之指證，其真實性更有待其他必要證據加以補強。原判決雖以
證人陳泰榮先後於警訊、偵查及第一審一再指證上訴人有連續販賣安非他命之事實，
並以陳泰榮自民國八十五年五月至八十六年十一月間確有因非法施用安非他命，經第
一審法院裁定送觀察、勒戒之證據，及上訴人曾自白認識李全欽，有帶陳泰榮至李全
欽住處等情，復有陳泰榮與李全欽私下對話時，曾直承先向上訴人購買安非他命，此
有錄音帶及譯文可稽等資為佐證，資為補強陳泰榮指證之真實性。然上訴人堅不承認
有先後販賣安非他命予陳泰榮之犯行，本件復未扣有販賣安非他命之相關器物可資佐
證，而李全欽、陳泰榮間審判外之供述證據能否採為證據，亦有可議已如前述，況李
全欽曾指使莊志強為其脫罪（販賣安非他命），而陷害上訴人，復經莊志強在第一審
供證在卷（見原判決第七頁），原判決理由內復據為上訴人並無販賣安非他命予莊志
強之證據，則該李全欽有關之審判外供述是否可信，更有可疑。至陳泰榮在上開期間
是否曾施用安非他命及上訴人是否認識李全欽及曾否帶陳泰榮至李全欽住處等情，與
上訴人是否有販賣安非他命予陳泰榮間，並無必然之關連，均不足以補強陳泰榮指證
之真實性，實情若何，自應再加調查，俾發見真實，遽行論斷，自不足以昭折服。上
訴意旨指摘原判決不當，尚非全無理由，應認有撤銷發回更審之原因。又原判決不另
為無罪之諭知部分（原判決第六、七頁），因公訴人認與撤銷發回部分有裁判上一罪
關係，基於審判不可分之原則，亦一併發回，合予指明。
據上論結，應依刑事訴訟法第三百九十七條、第四百零一條，判決如主文。
中      華      民      國    九十二    年     十二     月    二十五    日
                              最高法院刑事第七庭
                                  審判長法官  莊  登  照
                                        法官  洪  明  輝
                                        法官  黃  一  鑫
                                        法官  魏  新  和
                                        法官  林  秀  夫
      右正本證明與原本無異
                                              書  記  官
中      華      民      國    九十三    年      一      月      二      日
                                                                        ｖ


司法院資訊處製作；財團法人民間司法改革基金會備份。
